Inventaris van het archief van het Ministerie van Financiën, Directie Verbruiksbelastingen
Nationaal Archief, Den Haag
- Taakuitvoering, A.1
  - Beleid, A.1.2.
    - Verbruiksbelasting op milieugrondslag, A.1.2.5.
      - Het voorbereiden, wijzigen en intrekken van de leidraad Belastingen Op Milieugrondslag (BOM), 1969 - 2000; 608-615; 5 omslagen en 3 pakken
        - 1996 - 1997, 614; omslag
        - 1997 - 2000, 615; pak
      - Het voorbereiden, wijzigen en intrekken van de regeling voor aangifte brandstoffenbelasting, 1994 - 1997; 616; omslag
      - Het opstellen, wijzigen en intrekken van ambtelijke voorschriften en aanwijzingen inzake verbruiksbelasting op milieugrondslag, 1994 - 1999; 617-619; 3 omslagen
        - Eigen verbruik van brandstoffen bij raffinaderijen 1994 - 1999, 617; omslag
        - Wijzigingen van de accijns en verbruiksbelasting over alcoholvrije dranken en van belasting op milieugrondslag inzake minerale oliën per 1 januari 1999 (mededeling 41) 1998, 618; omslag
        - Wijzigingen van de accijnswetgeving en belasting op milieugrondslag over minerale oliën per 1 januari 1998 (mededeling 36) 1997 - 1998, 619; omslag
      - Het voorbereiden, wijzigen en intrekken van de regeling voor teruggaaf van regulerende energiebelasting (REB) voor tuinbouwers, 1996; 620; omslag
    - Motorrijtuigenbelasting, A.1.2.6.
      - Het opstellen, wijzigen en intrekken van de leidraad motorrijtuigenbelasting 1966, 1980 - 1995; 621-624; 3 omslagen en 1 pak
        - 1980 - 1989, 621; omslag
        - 1990 - 1993, 622; omslag
        - 1991 - 1995, 623; pak
        - 1994, 624; omslag
      - Het opstellen, wijzigen en intrekken van de uitvoeringsbeschikking motorrijtuigenbelasting 1966, 1986 - 1989; 625-626; 2 omslagen
        - 1986 - 1989, 625; omslag
        - 1987 - 1988, 626; omslag
      - Het opstellen, wijzigen en intrekken van ambtelijke voorschriften en aanwijzingen inzake motorrijtuigenbelasting 1966, 1986 - 1998; 627-641; 15 omslagen
        - Algemene Periodieke Keuring (APK) (mededeling 227) 1986, 627; omslag
        - Antieke motorrijtuigen (mededeling 305) 1991, 628; omslag
        - Begrip personenauto (mededeling 292) 1988 - 1992, 629; omslag
        - Begrippen 'vervanging' en 'verandering' (MB'66-266) 1986 - 1989, 630; omslag
        - Bewijslast naar aanleiding van constatering weggebruik (mededeling 15) 1993, 631; omslag
        - In het buitenland geregistreerde vrachtauto's en autobussen (MB'66-277), (DAA-1451), (MB'66-281) en (DAA-1465) 1988 - 1989, 632; omslag
        - Invoer verhuisboedels (mededeling 267) 1977 - 1988, 633; omslag
        - (Kampeer) aanhangwagens (mededeling 299) 1990 - 1991, 634; omslag
        - Motorrijtuigen met een zogenaamd dubbele cabine (MB'66-240) 1987, 635; omslag
        - Ontvangstbewijs bij inleveren van het formulier Mb.9 zogenaamde 60-dagenkaart (mededeling 261) 1988, 636; omslag
        - Rouwvolgauto's (MB'66-279) en BTW-273) 1987 - 1989, 637; omslag
        - Supplement 23, Motorrijtuigenbelasting 1966 1994 - 1998, 638; omslag
        - Vrijstelling in de motorrijtuigenbelasting en de belasting zware motorrijtuigen voor motorrijtuigen in de wegenbouw 1996 - 1999, 639; omslag
        - Vrijstelling voor in het buitenland geregistreerde motorrijtuigen (mededeling 16) 1993, 640; omslag
        - Weging van motorrijtuigen (mededeling 306) 1991, 641; omslag
      - Het opstellen, wijzigen en intrekken van de uitvoeringsbeschikking motorrijtuigenbelasting 1994, 1987 - 1995; 642-644; 3 omslagen
        - 1987 - 1993, 642; omslag
        - 1992 - 1995, 643; omslag
        - 1994, 644; omslag
      - Het opstellen, wijzigen en intrekken van de instructie motorrijtuigenbelasting 1966, 1988 - 1996; 645-648; 2 omslagen en 2 pakken
        - 1988 - 1991, 645; omslag
        - 1992 - 1994, 646; pak
        - 1994, 647; omslag
        - 1995 - 1996, 648; pak
      - Het opstellen, wijzigen en intrekken van de regeling van onder meer de 60-dagenkaart en de verrekening en teruggaaf van belasting over aanhangwagens, 1990 - 1999; 649; omslag
      - Het opstellen, wijzigen en intrekken van regeling inzake de motorrijtuigenbelasting 1994, 1990 - 1999; 650-655; 5 omslagen en 1 pak
        - 1990 - 1999, 650; omslag
        - 1992 - 1996, 651; omslag
        - Vervallen, 652
        - 1995 - 1999, 653; omslag
        - 1996, 654; omslag
        - 1996 - 1997, 655; omslag
      - Het opstellen, wijzigen en intrekken van ambtelijke voorschriften en aanwijzingen inzake motorrijtuigenbelasting 1994, 1991 - 2000; 656-670; 14 omslagen en 1 pak
        - Behandeling van bezwaarschriften en verzoeken om teruggaaf inzake het grijze kenteken voor wagenparken 1997 - 1999, 656; omslag
        - Bestelauto welke zijn aangepast voor het gebruik door invaliden en waarin een rolstoel in de laadruimte wordt vervoerd (mededeling 23) 1994, 657; omslag
        - Boete- en kwijtschelding beleid bij niet of te late betaling van motorrijtuigenbelasting voor motorrijwielen, personenauto's of bestelauto's 1994 - 1995, 658; omslag
        - Invaliditeitsvrijstelling, verhoging van de maximumbedrag voor de aanschaffingskosten (mededeling 22) 1998, 659; omslag
        - Invoering van het infrastructuurfonds ter vervanging van het rijkswegen- en mobiliteitssfonds (mededeling 18) 1993 - 1996, 660; omslag
        - Kampeerauto en de maatstaf van heffing 1998 - 1999, 661; omslag
        - Motorrijtuigen met beperkte snelheid 1996, 662; omslag
        - Nieuwe kentekennummer-series voor bedrijfsauto's per 1 januari 1994 (mededeling 20) 1994, 663; omslag
        - Provinciale opcenten op de motorrijtuigbelasting en de maxima van de toeslagen infrastructuurfonds (mededeling 21) 1994, 664; omslag
        - Sleeptrekkers en woonauto's van kermisexploitanten en kermisautomaten 1993 - 1997, 665; pak
        - Tariefwijziging in verband met wijzigingen in de provinciale opcenten (mededeling 10) 1996 - 1997, 666; omslag
        - Tariefwijziging in verband met wijzigingen in de provinciale opcenten (mededeling 21) 1998 - 2000, 667; omslag
        - Tariefwijzigingen (mededeling 2) 1993 - 1995, 668; omslag
        - Vervanging van aangifte- en verzoekformulieren, folders en brochures (mededeling 1) 1995, 669; omslag
        - Verzuimbeleid terzake van het niet ontvangen van een rekening 1995, 670; omslag
      - Het opstellen, wijzigen en intrekken van de overgangsregeling bij tariefwijzigingen van motorrijtuigenbelasting, 1993 - 1997; 671; omslag
      - Het opstellen, wijzigen en intrekken van het besluit inzake vrijstelling van motorrijtuigenbelasting voor dierenambulances, 1995 - 1998; 672; omslag
      - Het opstellen, wijzigen en intrekken van de regeling inzake heffing van motorrijtuigenbelasting van auto's in een bedrijfsvoorraad of bij een herstelbedrijf, 1998; 673; omslag
    - Rechten van successie en schenking, overdrachtsbelasting en belastingen van rechtsverkeer, A.1.2.7.
      - Het opstellen, wijzigen en intrekken van ambtelijke voorschriften en aanwijzingen inzake rechten van successie en schenking, overdrachtsbelasting en belastingen van rechtsverkeer, 1973 - 2000; 674-744; 71 omslagen
        - Aansprakelijkheid erfgenamen voor successierecht 1988 - 1990, 674; omslag
        - Actie voor slachtoffers watersnood in Oost-Europa (mededeling 12) 1997, 675; omslag
        - Delegatie hardheidsclausule Wet op belastingen van rechtsverkeer (WBR); verkrijging natuurschoon 1989 - 1991, 676; omslag
        - Delegatie hardheidsclausule Wet van belastingen op rechtsverkeer (WBR) en Successiewet 1956 (RBR-119), (S-166) 1988 - 1990, 677; omslag
        - Economische eigendomsverkrijging van grond (mededeling 16) 1996 - 1999, 678; omslag
        - Eenmalige uitkering aan nagelaten betrekkingen; vliegramp Zanderij (mededeling 6) 1989 - 1990, 679; omslag
        - Eigendom verkregen bouwterrein 1982 - 1987, 680; omslag
        - Erfelijke verkrijging door landgoed-BV's 1989 - 1992, 681; omslag
        - Heffing van kapitaalsbelasting en warrantleningen naar aanleiding van artikelen 32 en 34 eerste lid c Wet op belastingen van rechtsverkeer (WBR) 1986 - 1995, 682; omslag
        - Heffing van overdrachtsbelasting (mededeling 7) 1996, 683; omslag
        - Heffing van successierecht inzake uitkeringen ingevolge de Wet ambtelijke grondslagen Wet uitkeringen vervolgingsslachtoffers (Wuv) en Wet uitkeringen burger-oorlogsslachtoffers (Wubo) van 13 december 1990 1991 - 1994, 684; omslag
        - Inbreng van een onderneming in een bestaande naamloze of besloten vennootschap 1997, 685; omslag
        - Interne reorganisatie van naamloze- en besloten vennootschappen 1984 - 1987, 686; omslag
        - Juridische fusie van vennootschappen; gevolgen voor overdrachts- en kapitaalsbelasting (RBR-99) 1985, 687; omslag
        - Kapitaalsvermindering na geruisloze overgang ex artikel 18 Wet inkomstenbelasting (IB) 1964 (RBR-137) 1991, 688; omslag
        - Kwijtscheldingsbeleid Wet op belastingen van rechtsverkeer en Successiewet 1956 (RBR-59), (S-106) 1978 - 1983, 689; omslag
        - Maatstaf voor een heffing ter zake verkrijging van economisch en juridisch eigendom (mededeling 15) 1997, 690; omslag
        - Navorderings- en verhogingsbeleid voor het successie- en schenkingsrecht in verband met verruimde renterenseignering 1987 - 1988, 691; omslag
        - Omzetting gevolgd door overdracht van een onderneming exclusief onroerende zaken 1997, 692; omslag
        - Oneigenlijke inbreng van onroerend goed door een formant in een vennootschap van een firma (RBR-114) 1987 - 1988, 693; omslag
        - Overdrachtsbelasting in verband met interne reorganisatie 1986 - 1988, 694; omslag
        - Overdrachtsbelasting; levering van een woning onder voorbehoud van het zakelijk recht van (vrucht)gebruik en bewoning (RBR-111) 1982 - 1989, 695; omslag
        - Overdrachtsbelasting onroerend goed 1985 - 1988, 696; omslag
        - Premiesplitsing (mededeling 13) 1997 - 1998, 697; omslag
        - Rangschikken van gemeenten onder artikel 24 vierde lid van de Successiewet 1956 1990, 698; omslag
        - Rapport 'EDI/akten en renseignering' 1993, 699; omslag
        - Schenkingsrecht artikel 33 Successiewet; Woningcorporaties 1997, 700; omslag
        - Schenkingsrecht; giften aan de Stichting Gouden Huwelijk Prinselijk Paar (S-154), (IB 65-985), (VPB 69-377) 1987, 701; omslag
        - Schenkingsrecht; giften aan de Stichting 1688-1988 (S-156), (IB 65-998), (VPB 69-389) 1986 - 1987, 702; omslag
        - Termijnverlenging overgangsregeling premiesplitsing (mededeling 14) 1998 - 1999, 703; omslag
        - Toepassing artikel 10 van de Successiewet 1956 inzake het verkochte onroerend goed (S-116) 1980, 704; omslag
        - Toepassing artikel 13 van de Wet op belastingen van rechtsverkeer overdrachtsbelasting bij doorverkoop onroerend goed (RBR-48) 1973 - 1976, 705; omslag
        - Toepassing van artikel 5, vierde lid van de Successiewet 1956; berekening van het primaire recht (S-161) 1988, 706; omslag
        - Toepassing van artikel 63 Algemene wet inzake rijksbelastingen (AWR) inzake heffing van overdrachtsbelasting over de waarde van het volle eigendom 1988 - 1989, 707; omslag
        - Toepassing van de hardheidsclausule artikel 63 Algemene wet inzake rijksbelastingen (AWR) inzake samenwonenden voor heffing van Successierecht 1988 - 1990, 708; omslag
        - Transacties tussen naaste verwanten en gerechtigden tot een nalatenschap; waardering van de landbouwgrond, melk- en mest quota 1992 - 1998, 709; omslag
        - Uitbreiding van de overgangsregeling van de Wet op belastingen van rechtsverkeer 1996, 710; omslag
        - Uitleg artikel 5b vierde lid Uitvoeringsbesluit van de Wet op belastingen van rechtsverkeer 1996, 711; omslag
        - Verdeling van een gezamenlijk verkregen onroerende zaak (mededeling 9) 1996 - 1997, 712; omslag
        - Verkrijging nalatenschap pleegkinderen 1985 - 1987, 713; omslag
        - Verkrijging van onroerende zaken door politieregio 1996 - 1997, 714; omslag
        - Verkrijging van rustende latente inkomstenbelasting inzake oudedagsreserve 1989 - 1991, 715; omslag
        - Verkrijging vennootschapsbelasting 1994 - 1995, 716; omslag
        - Verkrijgingen door minderjarige kinderen uit nalatenschap 1990 - 1992, 717; omslag
        - Verkrijgingen met een pleegkind als tussenpersoon 1988 - 1989, 718; omslag
        - Verrekening van in het buitenland geheven successiebelasting 1990 - 1999, 719; omslag
        - Vervaardigingsbegrip in de omzetbelasting ten aanzien van tot bebouwing bestemde grond; vrijstelling overdrachtsbelasting (RBR-138) 1991, 720; omslag
        - Verwerping door erfgenaam 1986 - 1987, 721; omslag
        - Verzekeringspremies niet aan te merken als kosten van de huishouding 1997 - 2000, 722; omslag
        - Vrijstelling overdrachtsbelasting in verband met interne reorganisatie 1987 - 1988, 723; omslag
        - Vrijstelling van kapitaalsbelasting 1983 - 1987, 724; omslag
        - Vrijstelling van overdrachtsbelasting artikel 63 Algemene Bijstandswet (AWB) inzake gezamenlijke verkrijging van onroerend goed 1989, 725; omslag
        - Vrijstelling van overdrachtsbelasting artikel 63 Algemene wet inzake rijksbelastingen (AWR) inzake overdracht onderneming van ouder naar kind 1989 - 1990, 726; omslag
        - Vrijstelling van overdrachtsbelasting erfpacht 1984 - 1987, 727; omslag
        - Vrijstelling van overdrachtsbelasting erfpacht 1985 - 1987, 728; omslag
        - Vrijstelling van overdrachtsbelasting inzake artikel 15 eerste lid b van de Wet op belastingen van rechtsverkeer (WBR) met toepassing van artikel 63 Algemene wet inzake rijksbelastingen (AWR) 1985 - 1988, 729; omslag
        - Vrijstelling van overdrachtsbelasting over de gekapitaliseerde canon 1984 - 1987, 730; omslag
        - Vrijstelling van overdrachtsbelasting sportverenigingen 1983 - 1987, 731; omslag
        - Vrijstelling van schenkingsrecht artikel 67 Successierecht inzake nationale actie 'Actie voor Afrika' 1990 - 1992, 732; omslag
        - Vrijstelling van schenkingsrecht artikel 67 Successierecht inzake nationale actie 'Afrika Nu' 1987 - 1990, 733; omslag
        - Vrijstelling van schenkingsrecht artikel 67 Successierecht inzake nationale actie 'Bangladesh' 1991, 734; omslag
        - Vrijstelling van schenkingsrecht artikel 67 Successierecht inzake nationale actie 'Bescherming en Dekens voor Bosnië' 1993, 735; omslag
        - Vrijstelling van schenkingsrecht artikel 67 Successierecht inzake nationale actie 'Help de Russen de winter door' 1991, 736; omslag
        - Vrijstelling van schenkingsrecht artikel 67 Successierecht inzake nationale actie 'India geschokt' 1993, 737; omslag
        - Vrijstelling van schenkingsrecht artikel 67 Successierecht inzake nationale actie 'Joegoslavië/Somalië' 1992 - 1993, 738; omslag
        - Vrijstelling van schenkingsrecht artikel 67 Successierecht inzake Nationale actie 'Midden Amerika' 1998, 739; omslag
        - Vrijstelling van schenkingsrecht artikel 67 Successierecht inzake nationale actie 'Slachtoffers Golfoorlog' 1991, 740; omslag
        - Vrijstelling van schenkingsrecht artikel 67 Successierecht inzake nationale actie 'Soedan sterft van de Honger' 1998, 741; omslag
        - Vrijstelling van schenkingsrecht artikel 67 Successierecht inzake nationale actie 'Steun Bangladesh in de strijd tegen water' 1998, 742; omslag
        - Vrijstelling van schenkingsrecht artikel 67 Successierecht inzake nationale actie voor Ruanda 1994 - 1995, 743; omslag
        - Zwitserse wederkerigheidsverklaring; hardheidsclausule 1984 - 1992, 744; omslag
      - Het opstellen, wijzigen en intrekken van de regeling vrijstelling van schenkingsrecht, 1985 - 1988; 745; omslag
      - Het opstellen, wijzigen en intrekken van de regeling met betrekking tot heffing van schenkingrecht op verzekeringen en pensioenpremies, 1991 - 1999; 746; omslag
      - Het adviseren van de staatssecretaris over de fiscale gevolgen van schenkingen naar aanleiding van de aardbeving in Roermond en omstreken op 13 april 1992 en van het 'doorsluizen' naar de getroffenen (S-186), 747; omslag
      - Het vaststellen van formulieren tot het doen van aangifte van successierecht, schenkingsrecht, overdrachtsbelasting en belastingen van rechtsverkeer, 1992 - 1993; 748; pak
      - Het opstellen, wijzigen en intrekken van het boekwerk Registratie en belastingen van rechtsverkeer, 1992 - 2000; 749-758; 2 omslagen en 8 pakken
        - 1992, 749; pak
        - 1992 - 2000, 750; pak
        - 1993, 751; pak
        - 1994 - 1995, 752; pak
        - 1994 - 1997, 753; pak
        - 1995 - 1996, 754; pak
        - 1995 - 1997, 755; pak
        - 1996, 756; pak
        - 1997, 757; omslag
        - 1997 - 1999, 758; omslag
      - Het vaststellen van supplementen voor boekwerk 036 Registratie en Successie Diversen, 1993 - 1999; 759-782; 22 omslagen en 2 pakken
        - Supplement 1; inzake registratie en successie diversen 1993, 759; omslag
        - Supplement 1; inzake successie 1993, 760; omslag
        - Supplement 2; inzake successie 1994, 761; omslag
        - Supplement 2; registratie en successie diversen 1993, 762; omslag
        - Supplement 3; inzake successie 1994, 763; omslag
        - Supplement 3; registratie en successie diversen 1993, 764; omslag
        - Supplement 4; inzake successie 1994 - 1995, 765; omslag
        - Supplement 4; registratie en successie diversen 1993, 766; omslag
        - Supplement 5; inzake registratie en successie diversen 1993 - 1994, 767; pak
        - Supplement 5; inzake registratie en successie diversen 1993 - 1995, 768; pak
        - Supplement 5; inzake successie 1994, 769; omslag
        - Supplement 6; registratie en successie diversen 1994 - 1996, 770; omslag
        - Supplement 6; successie; wijziging Natuurschoonwet 1928 1995 - 1996, 771; omslag
        - Supplement 7; registratie en successie diversen 1995 - 1996, 772; omslag
        - Supplement 7; successie 1996, 773; omslag
        - Supplement 8; registratie en successie diversen 1997 - 1998, 774; omslag
        - Supplement 8; successie 1996, 775; omslag
        - Supplement 9; successie 1996 - 1997, 776; omslag
        - Supplement 10; successie 1997, 777; omslag
        - Supplement 11; successie 1997, 778; omslag
        - Supplement 12; successie 1997, 779; omslag
        - Supplement 13; successie 1997 - 1999, 780; omslag
        - Supplement 14; successie 1998, 781; omslag
        - Supplement 15; successie 1999, 782; omslag
      - Het opstellen, wijzigen en intrekken van de leidraad inzake heffing van successierecht na vermogensoverdracht 1989, 1994 - 1999; 783-784; 2 omslagen
        - 1994, 783; omslag
        - 1994 - 1999, 784; omslag
    - Belasting van zware motorrijtuigen, A.1.2.8.
      - Het opstellen, wijzigen en intrekken van ambtelijke voorschriften inzake belasting op zware motorrijtuigen, 1995 - 1999; 785-787; 3 omslagen
        - Controlebeleid bij start Eurovignet 1995 - 1996, 785; omslag
        - Gebruik van handelaren-kentekenplaten door een herstelbedrijf 1996, 786; omslag
        - Heffing gebruik autosnelweg door zware motorrijtuigen 1995 - 1996, 787; omslag
    - Natuurschoonwet, A.1.2.9.
      - Het opstellen, wijzigen en intrekken van de instructie Natuurschoonwet, 1959 - 1999; 788-790; 2 omslagen en 1 pak
        - 1959 - 1984, 788; omslag
        - 1986 - 1992, 789; pak
        - 1997 - 1999, 790; omslag
      - Het (mede) opstellen, wijzigen en intrekken van de regeling met betrekking tot uitvoering van de Natuurschoonwet 1928, 1964 - 2000; 791-794; 3 pakken en 1 omslag
        - 1964 - 1975, 791; omslag
        - 1985 - 1993, 792; pak
        - 1991 - 2000, 793; pak
        - 1993 - 1996, 794; pak
    - Eigen middelen en omzetbelastingen, A.1.2.10.
      - Het berekenen van de btw-grondslag voor de afdracht van de eigen middelen uit de btw aan de Europese Gemeenschappen, 1979 - 2000; 795-817; 8 omslagen en 15 pakken
        - Jaar 1980 deel 1 1980 - 1984, 795; pak
        - Jaar 1980 deel 2 1980 - 1984, 796; pak
        - Jaar 1981 en 1982 deel 1 1981 - 1984, 797; pak
        - Jaar 1981 en 1982 deel 2 1981 - 1984, 798; pak
        - Jaar 1983 en 1985 deel 1 1983 - 1986, 799; pak
        - Jaar 1983 en 1985 deel 2 1983 - 1986, 800; pak
        - Jaar 1986 1987 - 1988, 801; omslag
        - Jaar 1986 en 1989 1986 - 1992, 802; pak
        - Jaar 1987 1979 - 1990, 803; pak
        - Jaar 1988 1987 - 1991, 804; pak
        - Jaar 1989 1989 - 1990, 805; pak
        - Jaar 1990 1989 - 1994, 806; pak
        - Jaar 1990 en 1992 1986 - 1992, 807; pak
        - Jaar 1991 1992 - 1994, 808; omslag
        - Jaar 1992 1993 - 1995, 809; omslag
        - Jaar 1993 1994, 810; omslag
        - Jaar 1993 en 2000 deel 1 1993 - 2000, 811; pak
        - Jaar 1993 en 2000 deel 2 1993 - 2000, 812; pak
        - Jaar 1994 1995, 813; pak
        - Jaar 1995 1995 - 1997, 814; omslag
        - Jaar 1996 1996 - 1997, 815; omslag
        - Jaar 1997 1997 - 1998, 816; omslag
        - Jaar 1998 1999, 817; omslag
  - Adviezen aan de belastingdienst, A.1.3.
    - Het geven van advies over de bij de Wet op de omzetbelasting 1968 behorende tabel I, 1976 - 1999; 818-824; 7 omslagen
      - 1976 - 1996, 818; omslag
      - 1992 - 1993, 819; omslag
      - 1994, 820; omslag
      - 1994 - 1995, 821; omslag
      - 1996 - 1997, 822; omslag
      - 1996 - 1999, 823; omslag
      - 1997 - 1998, 824; omslag
    - Het geven van advies over de Wet op de accijns, 1990 - 1998; 825-830; 6 omslagen
      - 1990 - 1993, 825; omslag
      - 1991, 826; omslag
      - 1992, 827; omslag
      - 1992 - 1994, 828; omslag
      - 1993 - 1995, 829; omslag
      - 1994 - 1998, 830; omslag
    - Het geven van advies over de Wet op de omzetbelasting, 1990 - 2000; 831-844; 8 pakken en 6 omslagen
      - 1990, 831; omslag
      - 1991 - 1992, 832; omslag
      - 1993, 833; pak
      - 1993 - 1994 deel 1, 834; omslag
      - 1993 - 1994 deel 2, 835; pak
      - 1993 - 1999 deel 1, 836; pak
      - 1993 - 1999 deel 2, 837; pak
      - 1994 - 1995, 838; pak
      - 1994 - 1998, 839; omslag
      - 1995, 840; omslag
      - 1995 - 1997, 841; pak
      - 1996 - 1998, 842; pak
      - 1997 - 2000, 843; omslag
      - 1999, 844; pak
    - Het geven van advies over de bij de Wet op de omzetbelasting 1968 behorende tabel II, 1991 - 1999; 845-848; 4 omslagen
      - 1991 - 1993, 845; omslag
      - 1994 - 1995, 846; omslag
      - 1998, 847; omslag
      - 1999, 848; omslag
    - Het geven van advies over belasting van personenauto's en motorrijwielen, 1993 - 1999; 849-854; 6 omslagen
      - 1993 - 1994, 849; omslag
      - 1994 - 1995, 850; omslag
      - 1994 - 1998, 851; omslag
      - 1994 - 2000, 852; omslag
      - 1995 - 1996, 853; omslag
      - 1996 - 1997, 854; omslag
    - Het geven van advies over Belastingen op milieugrondslag (BOM), 1994 - 1998; 855-857; 3 omslagen
      - 1994, 855; omslag
      - 1997, 856; omslag
      - 1997 - 1998, 857; omslag
    - Het geven van advies over vrijstelling van de overdrachtsbelasting, 1999; 858; omslag
  - Overleg met belangenverenigingen en bedrijven, A.1.4.
    - Het voeren van overleg met diverse brancheorganisaties voor vee inzake heffing en vrijstelling van omzetbelasting voor de vleesindustrie, 1968 - 1998; 859-867; 4 pakken en 5 omslagen
      - 1968- 1998, 859; omslag
      - 1983 - 1984, 860; omslag
      - 1983 - 1988, 861; omslag
      - 1984 - 1992, 862; pak
      - 1987 - 1991 deel 1, 863; pak
      - 1987 - 1991 deel 2, 864; pak
      - 1987 - 1991 deel 3, 865; pak
      - 1987 - 1991 deel 4, 866; omslag
      - 1988 - 1996, 867; omslag
    - Het voeren van overleg met de ANWB over onder andere heffing van omzetbelasting over wegenwachtcontributie, 1969 - 1996; 868; pak